臺灣桃園地方法院刑事裁定　
110年度聲再字第36號
再審聲請人
即受判決人  翁仲麒



上列聲請人即受判決人因侵占案件，對於本院於中華民國109年1
2月31日所為109年度審易字第2315號確定判決，聲請再審，本院
裁定如下：
    主  文
再審之聲請駁回。
    理  由
一、再審聲請意旨略以：聲請人即受判決人翁仲麒於本院109年
    度審易字第2315號判決確定後，由其母施香媛於民國110年5
    月4日支付告訴人豆創國際有限公司（下稱豆創公司）新臺
    幣（下同）30萬元，並因此簽立和解書，其母願出庭證明此
    事，爰提出該和解書影本1紙，依法聲請再審等語。
二、（一）按有罪之判決確定後，因發現新事實或新證據，單獨
    或與先前之證據綜合判斷，足認受有罪判決之人應受無罪、
    免訴、免刑或輕於原判決所認罪名之判決者，為受判決人之
    利益，得聲請再審，刑事訴訟法第420條第1項第6款分別定
    有明文。（二）而刑事訴訟法第420條第1項第6款所指之「
    新事實」、「新證據」，固不以有罪判決確定前已存在或成
    立而未及調查斟酌者為限，其在判決確定後始存在或成立之
    事實、證據，亦屬之；然新事實、新證據仍須於單獨觀察，
    或與先前之證據綜合判斷後，得以合理相信其足以或相當可
    能動搖原確定之有罪判決，使受有罪判決之人改為無罪、免
    訴、免刑或輕於原判決所認罪名之判決者，始足當之。又所
    稱應受輕於原判決所認罪名之判決者，條文既曰輕於原判決
    所認「罪名」，自與輕於原判決所宣告之「罪刑」有別，係
    指與原判決所認罪名比較，其法定刑較輕之相異罪名而言；
    至於宣告刑之輕重或緩刑與否，乃量刑之問題，不在刑事訴
    訟法第420條第1項第6款所謂輕於原判決所認「罪名」之內
    ，自不得據以聲請再審。
三、經查：
（一）聲請人前於本院109年度審易字第2315號（下稱原確定判
      決）行準備程序時，與告訴人豆創公司經本院調解成立，
      聲請人願給付告訴人共16萬元，分期按月給付8,000元，
      惟聲請人給付第1期後，即未依調解條件履行，經告訴人
      表明若聲請人可先給付7萬2,000元，則請求法院從輕量刑
      ，原確定判決之法院乃諭知若聲請人於宣判前有給付7萬2
      ,000元予告訴人，請其及告訴人速陳報法院乙節，有前開
      準備程序、調解筆錄及審判筆錄足佐（見109審易839號卷
      第81頁、110審簡770號卷第39至41頁、第50頁），然直至
      原確定判決之法院宣判前均未獲聲請人或告訴人陳報此事
      ，原確定判決審酌被告侵占之金額，考量被告僅先繳回5,
      760元之侵占款項，且僅賠付第1期8,000元調解款項，其
      餘皆未履行，事後尚知坦承犯行之犯後態度等一切情狀，
      因而判處聲請人有期徒刑陸月，如易科罰金，以1000元折
      算1日，此亦有該刑事判決書可參。
（二）聲請人提出前揭其母施香媛與告訴人簽立之和解書影本，
      欲證明其母於110年5月4日已給付30萬元予告訴人，代其
      與告訴人成立和解，並據此聲請再審。惟調解或和解成立
      ，不影響罪名之成立，僅為影響量刑之輕重及是否為緩刑
      宣告之事由。又按量刑輕重及是否為緩刑宣告，本屬法院
      得依職權自由裁量之事項，當事人於法院判決前，若主張
      有和解事實並提出相關證據，法院固應採為量刑及是否宣
      告緩刑之斟酌事項；惟若判決確定後，依刑事訴訟法第42
      0條第1項第6款規定，則以因發現新事實或新證據，單獨
      或與先前之證據綜合判斷，足認受有罪判決之人應受「無
      罪、免訴、免刑或輕於原判決所認罪名之判決」者為限，
      始得聲請再審，已如前述。是以，聲請人所提其母業與告
      訴人和解成立之事實及證據，縱屬實在，亦無從推翻原確
      定判決，而改為聲請人「無罪、免訴、免刑或輕於原判決
      所認罪名之判決」，自非上開法條所規定之適法再審事由
      。聲請人執此聲請再審，與法定之再審要件不符，顯無理
      由，應予駁回。
四、末按刑事訴訟法第429條之2前段規定，聲請再審之案件，除
    顯無必要者外，應通知聲請人及其代理人到場，並聽取檢察
    官及受判決人之意見。其立法意旨係為釐清聲請再審是否合
    法及有無理由，故除顯無必要者外，如依聲請意旨，從形式
    上觀察，聲請顯有理由而應裁定開始再審；或顯無理由而應
    予駁回，當然毋庸依上開規定通知到場聽取意見之必要，避
    免徒然浪費有限之司法資源。本件聲請人聲請再審，從形式
    上觀察，既有上述顯無理由而應予駁回之處，本院認無踐行
    通知再審聲請人到場並聽取檢察官意見等程序之必要，爰不
    通知聲請人到場，附此敘明。　　　
五、依刑事訴訟法第434條第1項，裁定如主文。
中　　華　　民　　國　　111 　年　　8 　　月　　29　　日
                  刑事第十三庭審判長法  官  潘怡華
                                    法  官  簡方毅
                                    法　官　王兆琳
以上正本證明與原本無異。
如不服本裁定，應於裁定送達後10日內，向本院提出抗告狀。
                                    書記官　鄭哲霖
中　　華　　民　　國　　111 　年　　8 　　月　　29　　日